【裁判字號】    90,上易,605
【裁判日期】    900430
【裁判案由】    傷害
【裁判全文】
臺灣高等法院高雄分院刑事判決          九十年度上易字第六五號
    上  訴  人
    即  被  告  乙○○
右上訴人因傷害案件，不服臺灣高雄地方法院八十九年度易字第四八六二號中華民國
九十年一月十八日第一審判決（起訴案號：臺灣高雄地方法院檢察署八十九年度偵續
一字第一七號），提起上訴，本院判決如左：
      主      文
上訴駁回。
      事實及理由
一、本案經本院審理結果，認原審以上訴人即被告乙○○犯刑法第二百七十七條第一
    項之傷害罪，審酌被告犯罪之一切情狀，量處拘役貳拾日，如易科罰金，以佰
    元折算壹日，其認事用法及量刑，均無不當，應予維持，並引用原審判決書所記
    載之事實、證據及理由。
二、上訴人即被告乙○○上訴意旨雖又辯稱：因我看到甲○○拿一把剪刀要刺張春健
    ，我怕在我店裡發生意外，才出手搶剪刀，我並沒有打甲○○云云。
二、惟查，被告與張春健共同傷害告訴人甲○○之事證、原審判決已述理由綦詳。
    而原審認定被告犯罪之心證，尚無不當之處。上訴意旨否認犯罪，任意指摘原判
    決論罪科刑違誤，難認為有理由，應予駁回。
據上論斷，應依刑事訴訟法第三百六十八條、第三百七十三條，判決如主文。
本案經檢察官張其主到庭執行職務。
中    華    民    國      九十      年       四       月      三十      日
                              臺灣高等法院高雄分院刑事第五庭
                                  審判長法官  吳水木
                                        法官  陳朱貴
                                        法官  洪慶鐘
右正本證明與原本無異。
不得上訴。
                                      書記官  陳金卿
中    華    民    國      九十      年       五       月      二        日
                                                                Ａ
臺灣高雄地方法院刑事判決                        八十九年度易字第四八六二號
    公  訴  人  臺灣高雄地方法院檢察署檢察官
    被      告  張春健  男三十七歲（民國○○○年○月○○○日生）
                        住高雄市苓雅區○○○路一四０號
                        居高雄市○○區○○路四八號
             身分證統一編號：Ｅ一二一六五二六五號
    被      告  乙○○  男三十三歲（民國○○○年○○月○○日生）
                        住高雄市○○區○○路一一八號
                        居高雄市○○區○○路五００之六號一樓
                        身分證統一編號：Ｕ一二五九六一九四號
右列被告因傷害案件，經檢察官提起公訴（八十九年度偵續一字第一七號），本院判
決如左：
    主  文
張春健、乙○○共同傷害人之身體，各處拘役貳拾日，如易科罰金，均以佰元折算
壹日。
    事  實
一、張春健於民國八十七年九月四日晚上十時許，在高雄市○○路一一八號乙○○之
    店中，因與甲○○發生言語衝突，二人進而互毆，而在旁之乙○○欲為排解，於
    排解中竟與張春健基於傷害之犯意聯絡，在張春健與甲○○二人互毆中拉扯甲○
    ○，致甲○○受有身體、左右膝、右手腕、右手食指、胸、頭等處紅腫及擦傷等
    傷害。
二、案經甲○○訴由高雄市政府警察局苓雅分局報請臺灣高雄地方法院檢察署檢察官
    偵查起訴。
    理  由
一、訊據被告張春健、乙○○固坦承有於前揭時地與告訴人甲○○互毆、拉扯之事實
    ，惟矢口否認有何傷害犯行。張春健辯稱：是甲○○先出手打伊，伊為防衛才與
    之互毆；乙○○辯稱：因伊看到甲○○拿一把剪刀要刺張春健，伊怕在伊店裏發
    生意外，才出手搶剪刀，伊並未打甲○○等語。惟查，右揭事實業據告訴人甲○
    ○指訴歷歷，而告訴人確因與被告張春健互毆，及經乙○○之拉扯，受有身體、
    左右膝、右手腕、右手食指、胸、頭等處紅腫及擦傷等傷害，有公訴人依職權向
    大同醫院函調告訴人於八十七年九月五日於該醫院就診之診療紀錄一份附卷可佐
    。證人即被告乙○○之母親葉秋英雖到庭證稱案發當天伊有在場看到部分發生過
    程：「那一天我是在睡覺，聽到我兒子在喊：『你不要害我』，我便出來，我看
    到甲○○一手勒住張春健的脖子，一手拿著剪刀，要刺張春健，我兒子那一天打
    赤膊，我看到他背後流血，我就大聲哭，甲○○就放手，我兒子就把張春健推到
    房間裡面。後來我兒子就叫甲○○回去，甲○○看到張春健的眼鏡在地上，就把
    他的眼鏡拿起來摔在地上，我兒子就把甲○○推出去，這時乙○○也要回去，我
    又看到甲○○拿方木要打張春建，我兒子就把方木搶下丟掉，這時張春健與甲○
    ○就抱在一起在地上滾，我就去報警」，惟查，被告乙○○當時背後並無流血之
    情，業據被告乙○○供陳在卷，是證人葉秋英上開所見之情難認與事實相符；且
    告訴人於偵訊中否認有他人在旁，並稱當時僅有告訴人及被告二人在場發生爭執
    ，參以證人葉秋英係被告乙○○之母，所言難免有所偏頗等情，是證人葉秋英對
    本案發生過程之上開證詞即難憑採。又因互毆致彼此成傷，既不能證明係被告先
    行侵害，自不得主張正當防衛（最高法院十七年上字第六八六號判例參照），是
    被告張春健辯稱伊是正當防衛等情，尚難為其有利之認定。本件事證明確，被告
    二人犯行均堪認定。
二、核被告二人所為，係犯刑法第二百七十七條第一項之傷害罪。其二人間有犯意聯
    絡及行為分擔，均為共同正犯。審酌被告二人犯罪之動機、目的、手段、智識程
    度、犯罪情節及告訴人所受傷害尚非嚴重，被告與告訴人間之互動關係，及犯罪
    後態度等一切情狀，爰酌情量處如主文所示之刑，並諭知易科罰金之折算標準，
    以示懲儆。
三、據上論斷，應依刑事訴訟法第二百九十九條第一項前段，刑法第二十八條、第二
    百七十七條第一項、第四十一條，罰金罰鍰提高標準條例第一條前段、第二條，
    判決如主文。
中      華      民      國      九十      年 一      月    十八    日
                                  臺灣高雄地方法院刑事第二庭
                                      法  官    劉建利
右正本證明與原本無異。
如不服本判決，應於判決送達後十日內，向本院提出上訴狀。
                                      書記官    洪生輝
中      華      民      國      九十      年      一      月    二十    日
附錄本件論罪科刑法條：刑法第二百七十七條第一項。
傷害人之身體或健康者，處三年以下有期徒刑，拘役或一千元以下罰金。


司法院資訊處製作；財團法人民間司法改革基金會備份。
